臺灣桃園地方法院交通事件裁定　　　　 94年度交聲字第345號
異　議　人
即受處分人　甲○○
原處分機關　交通部公路總局新竹區監理所桃園監理站
上列異議人因違反道路交通管理處罰條例案件，對於原處分機關
於民國94年7 月8 日所為之桃監裁罰字第裁52－Z00000000 號裁
決不服，聲明異議，本院裁定如下：
    主  文
異議駁回。
    理  由
一、異議意旨略以：異議人甲○○經舉發於民國94年5 月20日上
    午6 時51分許，駕駛車牌號碼0350－FJ號自用小客車，行經
    國道三號高速公路南下58.5公里處，有「酒精濃度超過規定
    標準者（0.55以上）」之違規情事，而遭處罰鍰新臺幣49,5
    00元，吊扣駕駛執照12個月在案。惟異議人當時僅係單純在
    上開地點睡覺，並無酒醉駕車之行為；且縱異議人有酒醉駕
    車，酒測值是否正確，亦有疑義。為此對原裁決聲明異議，
    請求撤銷原處分。
二、按汽車駕駛人飲用酒類或其他類似物後其吐氣所含酒精濃度
    超過每公升0.25毫克或血液中酒精濃度超過百分之0.05以上
    者，不得駕車；汽車駕駛人，駕駛汽車經測試檢定酒精濃度
    超過規定標準者，處新臺幣15,000元以上60,000元以下罰鍰
    ，並當場移置保管其車輛及吊扣其駕駛執照1 年，道路交通
    安全規則第114 條第1 項第2 款、道路交通管理處罰條例第
    35條第1 項第1 款分別定有明文。
三、經查：
（一）異議人對於其獨自一人坐在車牌號碼0350－FJ自用小客車
      上昏睡，為警在上開時、地盤查後實施酒測，測得其吐氣
      中所含酒精濃度為每公升0.73毫克而查獲等事實，均坦承
      屬實，並有卷附酒精測試紀錄單1 紙足資佐證。而異議人
      平日均是獨自一人駕駛上開車輛經由國道三號高速公路上
      下班，且當日下班後有去飲酒等情，亦經其到庭陳述明確
      。兼衡高速公路乃出入口完全控制，專供汽車行駛之公路
      （高速公路交通管制規則第2 條參照），異議人或他人均
      無從以步行方式行走其上，則查獲時既僅異議人在車上，
      則上開車輛乃異議人駕駛至查獲地點之事實，甚為明確。
      此再與前述異議人供稱查獲前不久甫在臺北市喝酒之事實
      相互以參，異議人有酒後駕車之行為，並無疑義。異議人
      空言酒後不省人事，醒來即在該處，並無酒後駕車云云，
      均屬事後卸責之詞，不足採信。
（二）異議人另爭執上述酒測值之正確性。然警員對異議人為酒
      測之呼氣酒精測試器（規格：電化學式、廠牌：INTOXIME
      TERS、檢定合格單編號：MOJA0000000）， 係由經濟部標
      準檢驗局以具追溯驗證過及34.0±0.5 ℃狀態之乾／濕式
      標準氣體校準後之檢驗合格機器，於1 年之有效期間內，
      使用次數未逾1000次之情形下，均可檢測使用，有該局出
      具之MO0000000 號呼氣酒精測試器檢定合格證書1 份在卷
      可證。而該呼氣酒精測試器，甫於94年4 月13日即查獲前
      1 個月檢定合格、使用次數為第46次（酒測單案號第46號
      ），亦有上開檢定合格證書所載檢定日期及前述酒精測試
      紀錄單所載案號可資參照，而在前揭1 年內、1000次之標
      準內，上開酒精測試器測試結果之正確性並無疑義。而異
      議人酒測時已先歸零，有上開異議人親筆簽名並按捺指印
      之酒精測試紀錄單可證，兼衡異議人自承酒後不省人事之
      事實，該酒測值並無違誤。
四、綜上，異議人駕駛汽車經測試檢定酒精濃度超過規定標準之
    事實甚為明確。原處分機關以異議人酒精濃度超過規定標準
    （吐氣所含酒精濃度超過每公升0.55毫克），依道路交通管
    理處罰條例第35條第1 項第1 款之規定，並參酌違反道路交
    通管理事件統一裁罰基準表之統一裁罰基準，處異議人罰鍰
    新臺幣49,500元，並吊扣其駕駛執照12個月，核無違誤，異
    議人為本件異議，指摘原處分不當，並無理由，應予駁回。
五、依道路交通管理處罰條例第87條第2 項、道路交通案件處理
    辦法第19條，裁定如主文。
中　　華　　民　　國　　94　　年　　12　　月　　30　　日
                  交通法庭    法　官　許炎灶
如不服本裁定，應於送達後5 日內，向本院提出抗告狀。
                              書記官  文巧雲
中     華    民   國    95    年     1    月     6     日
